臺灣新竹地方法院刑事判決
109年度交訴字第119號
公  訴  人  臺灣新竹地方檢察署檢察官
被      告  陳有龍



                    居新竹市○○區○○里0鄰○○路○段00    ○0號
上列被告因公共危險等案件，經檢察官提起公訴（109年度調偵
字第187號），被告於本院準備程序時就公共危險部分為有罪之
陳述，經本院合議庭裁定由受命法官適用簡式審判程序，判決如
下：
    主  文
甲○○犯駕駛動力交通工具發生交通事故致人傷害而逃逸罪，處有
期徒刑陸月，如易科罰金，以新臺幣壹仟元折算壹日。緩刑貳年
。
    事  實
一、甲○○於民國108年12月2日下午3時41分許，駕駛車牌號碼000
    0-00號自小客車，沿新竹市香山區台61最外側車道由北往南
    方向行駛，行經台61縣與那魯灣街交叉口欲右轉那魯灣街時
    ，本應注意轉彎車應讓直行車先行，竟疏於注意，逕行右轉
    ，適乙○○騎乘自行車沿台61線由北往南方向直行至該處，因
    閃避不及發生碰撞，為此倒地受有左側手部挫傷、左側肩膀
    挫傷、左側膝部擦挫傷等之傷害（甲○○被訴過失傷害部分業
    據乙○○撤回告訴，由本院另為公訴不受理判決）。詎甲○○肇
    事致人受傷，基於肇事逃逸之犯意，未停留現場，反駕車離
    去。
二、案經乙○○訴由新竹市警察局第三分局報告臺灣新竹地方檢察
    署檢察官偵查起訴。　　
    理  由
一、本案被告甲○○所犯肇事逃逸罪部分係「非」為死刑、無期徒
    刑、最輕本刑為3年以上有期徒刑之罪或臺灣高等法院管轄
    第一審案件，其於本院準備程序中就前揭被訴事實為有罪之
    陳述，經受命法官告知簡式審判程序之旨，並聽取其與公訴
    人之意見後，本院認無不得或不宜改依簡式審判程序進行之
    處，爰依刑事訴訟法第273條之1第1項、第284條之1之規定
    ，本院合議庭裁定由受命法官獨任依簡式審判程序審理，合
    先敘明。
二、認定犯罪事實所憑之證據及理由
    上揭犯罪事實業據被告於本院準備程序及審理時坦承不諱（
    見本院卷第49頁、第82頁、第89頁），並經告訴人乙○○於警
    詢、偵查指訴明確（見偵卷第7至8頁、第34至35頁、），復
    有新竹國泰綜合醫院診斷證明書、林新醫院診斷證明書、道
    路交通事故現場圖、道路交通事故調查表（一）（二）、現
    場照片等在卷可稽（見偵卷第10至18頁），被告自白核與事
    實相符，犯行堪以認定，自應依法論科。
三、論罪科刑
  ㈠被告行為後，刑法第185條之4業於110年5月28日修正公布，1
    10年5月30日生效，而修正前規定：「駕駛動力交通工具肇
    事，致人死傷而逃逸者，處1年以上7年以下有期徒刑」，修
    正後規定：「一、駕駛動力交通工具發生交通事故，致人傷
    害而逃逸者，處6月以上5年以下有期徒刑；致人於死或重傷
    而逃逸者，處1年以上7年以下有期徒刑；二、犯前項之罪，
    駕駛人於發生交通事故致人死傷係無過失者，減輕或免除其
    刑」，是就駕駛動力交通工具發生交通事故，致人「傷害」
    而逃逸者，修正後規定較修正前有利被告，依刑法第2條第1
    項但書之規定，應適用修正後之規定。查被告駕車未禮讓直
    行車即貿然右轉，致告訴人閃避不及而碰撞倒地受傷，已如
    前述，被告自屬修正後刑法第185條之4第1項前段所述之駕
    駛動力交通工具發生交通事故，且告訴人因本件事故而受傷
    ，然被告未停車確認是否有人因其肇事而受傷，或採取救護
    措施及留置現場等待警察機關處理即逕行離開現場，是核被
    告所為，係犯修正後刑法第185條之4第1項前段駕駛動力交
    通工具發生交通事故，致人傷害而逃逸罪。　
  ㈡爰以行為人責任為基礎，審酌被告於肇事致告訴人受傷後，
    未留於現場施予救助或報警處理，反逕自逃離現場，足見其
    法治觀念淡薄，所為實不足取，惟念及告訴人所受傷勢尚非
    嚴重，被告犯後並與告訴人達成和解（見本院卷第53至54頁
    ），暨被告於本件車禍違反注意義務之程度、於本院審理中
    坦承犯行之犯後態度，及領有中度身心障礙證明（見本院卷
    第93頁、第97頁），自述國中畢業之智識程度，離婚、扶養
    2名未成年子女，案發時開店販賣烤鴨，現在無業、經濟狀
    況普通等生活狀況之一切情狀（見本院卷第89頁），量處如
    主文所示之刑，並諭知易科罰金之折算標準。
　㈢查被告未曾因故意犯罪受有期徒刑以上刑之宣告，有臺灣高
    等法院被告前案紀錄表附卷可稽（見本院卷第95頁），其因
    一時失慮，致罹刑典，犯後已坦承犯行，並與告訴人成立和
    解完成賠償，業如前述，信其經此刑之宣告後，當知所警惕
    ，應無再犯之虞，本院因認其所宣告之刑以暫不執行為適當
    ，爰併予宣告緩刑2年，以啟自新。
據上論斷，應依刑事訴訟法第273條之1第1項、 第299條第1項前
段，刑法第2條第1項但書、第185條之4第1項前段、第41條第1項
前段、第74條第1項第1款，判決如主文。
本案經檢察官黃翊雯提起公訴，檢察官黃嘉慧到庭執行職務。
中　　華　　民　　國　　110 　年　　9 　　月　　2 　　日
                  刑事第六庭    法  官  黃美盈 
以上正本證明與原本無異。
如不服本判決應於收受本判決後20日內向本院提出上訴書狀，上
訴書狀應敘述具體理由。上訴書狀未敘述上訴理由者，應於上訴
期間屆滿後20日內補提理由書狀於本院(均須按他造當事人之人
數附繕本 )「切勿逕送上級法院」。 
中　　華　　民　　國　　110 　年　　9 　　月　　2 　　日
                                書記官  呂苗澂
　　　　　 
附錄論罪科刑法條：
刑法第185條之4第1項
駕駛動力交通工具發生交通事故，致人傷害而逃逸者，處六月以
上五年以下有期徒刑；致人於死或重傷而逃逸者，處一年以上七
年以下有期徒刑。